臺灣桃園地方法院刑事判決　　　　　　　 94年度易字第416號
公　訴　人　臺灣桃園地方法院檢察署檢察官
被　　　告　甲○○
　　　　　　　　　　　巷三三弄.
指定辯護人　本院公設辯護人彭詩雯
上列被告因竊盜案件，經檢察官提起公訴（九十四年度偵字第四
四０七號）及移送併案審理（九十四年度偵字第八二一二號），
經本院訊問被告後，被告自白犯罪，檢察官聲請協商判決，經本
院合議庭裁定由受命法官改依簡式審判程序後為協商判決，本院
判決如下：
    主  文
甲○○共同連續攜帶兇器竊盜，處有期徒刑壹年。扣案之切割機
壹台、發電機壹台、瓦斯噴火器壹組、扳手貳支均沒收。
    事實及理由
一、犯罪事實：甲○○基於意圖為自己不法所有之概括犯意，連
    續於如附表所示之時間、地點，與羅金安（另案審理）或自
    行一人或與林俊男（由臺灣桃園地方法院檢察官另行偵辦）
    ，持如附表所示之工具、以如附表所示之方式，竊取如附表
    所示之財物。嗣後分別為警查獲，並扣得羅金安所有供竊盜
    所用之切割機、發電機各一台、瓦斯噴火器一組、扳手二支
    。案經桃園縣政府警察局大園分局報請臺灣桃園地方法院檢
    察署檢察官偵查起訴及移送併案審理。
二、本件被告甲○○所犯為死刑、無期徒刑、最輕本刑三年以上
    有期徒刑以外之罪或高等法院管轄第一審案件以外之罪，經
    被告於準備程序就被訴事實為有罪之陳述，經告知簡式審判
    程序之旨，並聽取被告及檢察官之意見後，經本院合議庭依
    刑事訴訟法第二百七十三條之一規定，裁定改依簡式審判程
    序，並由受命法官獨任審理，核先敘明。
三、證據：如附表所示。
四、本件被告已認罪，經檢察官與被告於準備程序達成協商之合
    意，其合意內容為：被告願受科刑範圍為有期徒刑一年。經
    查，上開協商合意並無刑事訴訟法第四百五十五條之四第一
    項所列情形之一，檢察官聲請改依協商程序而為判決，本院
    爰不經言詞辯論，於協商合意範圍內為協商判決。
五、按關於沒收之諭知，於共犯中之任何一人，均屬從刑，基於
    共同犯罪行為，應由共犯各負全部責任之理論，凡必須沒收
    之物，於共犯之判決均應為沒收之諭知。本件扣案之切割機
    、發電機各一台、瓦斯噴火器一組、扳手二支，為共犯羅金
    安所有，且係供如附表編號一所示竊盜犯行所用之物，業據
    被告供陳在卷（見本院九十四年六月三日簡式審判筆錄第三
    頁），爰依刑法第三十八條第一項第二款之規定宣告沒收。
    至於未扣案之一字型螺絲起子一支，雖係供被告為如附表編
    號二所示竊盜犯行所用之物，惟被告於本院審理中供陳：於
    犯案後已將之隨意丟棄等語（見本院九十四年六月三日簡式
    審判筆錄第三頁），為免日後執行困難，爰不為沒收之宣告
    。
六、應適用之法條：刑事訴訟法第二百七十三條之一第一項、第
    四百五十五條之四第二項、四百五十五條之八，刑法第二十
    八條、第五十六條、第三百二十一條第一項第三款、第三十
    八條第一項第二款。
七、本判決除有刑事訴訟法第四百五十五條之四第一項第一款、
    第二款、第四款、第六款、第七款所定情形之一，或違反同
    條第二項規定者外，不得上訴。如有前述得上訴之情形，得
    自收受判決送達之日起十日內，向本院提出上訴書狀，上訴
    於第二審法院。
中　　華　　民　　國　　94　　年　　6 　　月　　30　　日
                  臺灣桃園地方法院刑事第五庭
                          法　官　張明儀
以上正本證明與原本無異。
　　　　　　　　　　　　　書記官　吳瓊英
中　　華　　民　　國　　94　　年　　8 　　月　　17　　日
附表：
┌──┬──────┬──────┬───┬───────────┬──────────────┐
│編號│時間（民國）│　地　點　　│被害人│　行　為　方　式　    │　　所　　得　 財　 物 　   │
├──┼──────┼──────┼───┼───────────┼──────────────┤
│一  │九十四年二月│桃園縣觀音鄉│臺灣電│攜帶客觀上足供兇器使用│鍍鋅角鐵三支（重約五公斤，價│
│    │二十六日下午│台六十六線快│力股份│之切割機、發電機各一台│值約新臺幣五百元）　　　　　│
│    │一時三十分許│速道路六. 九│有限公│、瓦斯噴火器一組、板手│　　　　　　　　　      　  │
│    │      　　  │公里處之涵洞│司    │二支，由羅金安負責把風│                            │
│    │            │            │      │，被告徒手竊取鍍鋅角鐵│                            │
│    │            │            │      │三支，放置所駕駛車牌HU│                            │
│　　│　　　　　　│　　　　　　│　　　│－一八九二號自小客車內│           　　　　　　     │
│    │            │            │      │而得手，再接續著手拆下│                            │
│    │            │            │      │涵洞下方之水管鐵架之螺│                            │
│    │            │            │      │絲，並以發電機連接切割│                            │
│　　│　　　　　　│　　　　    │　　　│機後以切割之方式竊取水│                            │
│    │            │            │      │管鐵架，尚未得手之際為│                            │
│    │            │            │      │警查獲。              │                            │
│    ├──────┴──────┴───┴───────────┴──────────────┤
│    │證據：                                                                                  │
│    │一、被告自白（見臺灣桃園地方法院檢察署九十四年度偵字四四０七號偵查卷宗第十二頁至第十三頁│
│　　│    、本院卷附九十四年六月三日準備程序筆錄第二頁）。                                    │
│　　│二、共犯羅金安之供述（見上開偵查卷宗第八頁至第九頁、第二十八頁至第二十九頁）。          │
│　　│三、被害人臺灣電力公司線路裝修員傅煥垣指述（見上開偵查卷宗第十五頁至第十六頁）。        │
│    │四、贓物認領保管單（見上開偵查卷宗第十七頁）。                                          │
│    │五、現場照片（見上開偵查卷宗第十八頁至第二十一頁、第四十八頁反面）。                    │
│    │六、扣案之切割機、發電機各一台、瓦斯噴火器一組、扳手二支。                              │
│    │                                                                                        │
├──┼──────┬──────┬───┬───────────┬──────────────┤
│二  │九十四年五月│桃園縣新屋交│乙○○│持客觀上足供兇器使用之│車號KF－三一九三號自用小貨車│
│    │二日下午三時│流道旁某處　│      │一字形螺絲起子，以之插│　　　　　　　　　　　　　  │
│    │三十分許    │    　　　  │      │入鑰匙孔發動車輛方式竊│　　　　　　　　　　　　　　│
│    │  　　　　　│　　　　　  │      │取。                  │　　　　　　　　　　　　　　│
│    ├──────┴──────┴───┴───────────┴──────────────┤
│    │證據：                                                                                  │
│    │一、被告自白（見臺灣桃園地方法院檢察署九十四年度偵字八二一二號偵查卷宗第十一頁、第四十四│
│    │　　頁、本院卷附九十四年六月三日準備程序筆錄第二頁）。                                  │                      │
│    │二、被害人乙○○之指述（見上開偵查卷宗第十八頁至第十九頁）。                            │                      │
│    │三、贓物認領保管單（見上開偵查卷宗第二十四頁）。                                        │                                │
│    │四、桃園縣政府警察局車輛尋獲電腦輸入單（見上開偵查卷宗第三十頁）。                      │
│    │五、車輛車牌失竊作業－查獲車輛認可資料（見上開偵查卷宗第三十一頁）。                    │
├──┼──────┬──────┬───┬───────────┬──────────────┤
│三  │九十四年五月│桃園縣蘆竹鄉│王賢嘉│由被告駕駛上開竊得之車│車號FD－三八三九號自小貨車  │
│    │三日上午八時│大華高鐵施工│      │號KF—三一九三號自用小│　　　　　　　　　　　　　　│
│    │三十分許    │處          │      │貨車在前拖行，由共犯林│　　　　　　　　　　　　　　│
│    │　　　　    │            │      │俊男在後操控車號FD—三│　　　　　　　　　　　　　　│
│    │　　　　    │　          │      │八三九號自用小貨車（因│　　　　　　　　　　　　　　│
│    │            │            │      │該車鑰匙未拔下，但無法│                            │
│    │            │            │      │發動）之方式竊取。    │                            │
│    ├──────┴──────┴───┴───────────┴──────────────┤
│    │證據：                                                                                  │
│    │一、被告自白（見上開偵查卷宗第十一頁、第四十四頁至第四十五頁、本院卷附九十四年六月三日準│
│    │    備程序第二頁）                                                                      │
│    │二、共犯林俊男之供述（見上開偵查卷宗第六頁、第四十四頁至第四十五頁）。                  │
│    │三、桃園縣政府警察局大園分局南竹派出所代保管條（見上開偵查卷宗第二十五頁）。            │                                          │
│    │四、失竊自小貨車照片（見上開偵查卷宗第二十六頁至第二十九頁）。                          │                                          │
└──┴────────────────────────────────────────────┘
本案論罪科刑法條：
中華民國刑法第321條
犯竊盜罪而有左列情形之一者，處六月以上、五年以下有期徒刑
：
一  於夜間侵入住宅或有人居住之建築物、船艦或隱匿其內而犯
之者。
二  毀越門扇、牆垣或其他安全設備而犯之者。
三  攜帶兇器而犯之者。
四  結夥三人以上而犯之者。
五  乘火災、水災或其他災害之際而犯之者。
六  在車站或埠頭而犯之者。
前項之未遂犯罰之。
